【裁判字號】    99,訴,1660
【裁判日期】    990630
【裁判案由】    毒品危害防制條例
【裁判全文】
臺灣板橋地方法院刑事判決              99年度訴字第1660號
公  訴  人  臺灣板橋地方法院檢察署檢察官
被      告  甲○○
上列被告因毒品危害防制條例案件，經檢察官提起公訴（99年度
毒偵字第3052號），本院依簡式審判程序判決如下：
    主  文
甲○○施用第一級毒品，處有期徒刑柒月。扣案海洛因貳包驗餘
淨重共計零點零伍陸零公克均沒收銷燬之；上開海洛因之外包裝
袋貳只均沒收。
    事  實
一、甲○○前因施用毒品案件，經臺灣臺北地方法院以97年度毒
    聲字第325 號裁定送觀察、勒戒後，認有繼續施用毒品之傾
    向，再經同法院以97年度毒聲字第719 號裁定令入戒治處所
    施以強制戒治，嗣於民國98年5 月7 日戒治期滿執行完畢釋
    放出所，並由臺灣臺北地方法院檢察署檢察官以98年度戒毒
    偵字第132 號為不起訴處分確定。復因施用第一級毒品案件
    ，經臺灣臺北地方法院以99年度簡字第338 號刑事簡易判決
    判處有期徒刑六月，如易科罰金以新臺幣一千元折算一日，
    並於99年2 月22日確定（尚未執行完畢，不構成累犯）。
二、詎甲○○仍未悛悔，復基於施用第一級毒品海洛因之犯意，
    於99年3 月28日晚間7 時許，在其位於臺北市中正區○○○
    路○段36巷10號之住處內，以將海洛因粉末摻水稀釋後，再
    以針筒注入體內之方式，非法施用海洛因一次。嗣於99年3
    月30日下午6 時許，在臺北縣三重市○○路與中正北路口為
    警查獲，並扣得海洛因二包（驗餘淨重共計0.0560公克），
    始悉上情。
三、案經臺北縣政府警察局三重分局報請臺灣板橋地方法院檢察
    署檢察官偵查起訴。
    理  由
一、本件被告甲○○所犯係死刑、無期徒刑、最輕本刑為三年以
    上有期徒刑以外之罪，其於準備程序中就被訴事實為有罪之
    陳述，經法官告知簡式審判程序之旨，並聽取公訴人及被告
    之意見後，本院業已於99年6 月18日依刑事訴訟法第273 條
    之1 第1 項之規定，合議裁定由受命法官獨任進行簡式審判
    程序，合先敘明。
二、前揭事實業據被告於警詢、偵查及本院審理中均供承不諱，
    而其於上開時、地為警查獲後所採尿液，經送臺灣檢驗科技
    股份有限公司以EIA 酵素免疫分析法初步檢驗，再以GC/MS
    氣相層析質譜儀法確認檢驗結果，確均呈鴉片類（嗎啡）陽
    性反應乙節，亦有該公司99年4 月20日、編號：UL/2010/40
    087 號濫用藥物檢驗報告、被移送者姓名代碼對照表各一紙
    附卷可稽，暨毒品海洛因二包扣案可資佐證。前揭扣案毒品
    經送鑑定後，確實均含有海洛因成分等情，復有交通部民用
    航空局航空醫務中心99年4 月12日航藥鑑字第0992455 號毒
    品鑑定書一份在卷可按，被告之自白既有上開證據足資補強
    ，應堪信為真實。據此，本案事證明確，被告犯行堪以認定
    。
三、查被告前因施用毒品案件，經臺灣臺北地方法院以97年度毒
    聲字第325 號裁定送觀察、勒戒後，認有繼續施用毒品之傾
    向，再經同法院以97年度毒聲字第719 號裁定令入戒治處所
    施以強制戒治，嗣於98年5 月7 日戒治期滿執行完畢釋放出
    所，並由臺灣臺北地方法院檢察署檢察官以98年度戒毒偵字
    第132 號為不起訴處分確定等情，有臺灣高等法院被告前案
    紀錄表一份在卷可參，其再犯本件施用第一級毒品之罪，係
    於強制戒治執行完畢釋放後五年內再犯毒品危害防制條例第
    10條第1 項之罪，依該條例第23條第2 項規定，應逕予論罪
    科刑。
四、論罪科刑部分：
(一)按海洛因為毒品危害防制條例第2 條第2 項第1 款所定之第
    一級毒品，故核被告所為，係犯上開條例第10條第1 項之施
    用第一級毒品罪。其施用前持有海洛因之行為，為其施用之
    高度行為所吸收，而不另論罪。
(二)本院爰審酌被告前已有因施用毒品而經觀察、勒戒、強制戒
    治及論罪科刑之紀錄，有上開被告前案紀錄表一份在卷可按
    ，雖不構成累犯，然其再犯本件施用毒品犯行，可徵其悔意
    不深，遠離毒品之意志薄弱，惟其施用毒品係自戕行為，對
    他人法益尚無具體危害，及其施用毒品之動機，暨犯罪後坦
    承犯行之態度等一切情狀，量處如主文所示之刑，以資懲儆
    。
(三)扣案海洛因二包內之海洛因（驗餘淨重共計0.0560公克）係
    第一級毒品，不問屬於犯人與否，均應依毒品危害防制條例
    第18條第1 項前段規定宣告沒收銷燬之。至盛裝上開海洛因
    之外包裝袋二只，有防制毒品裸露、潮濕及便於攜帶之功能
    ，均係被告所有供犯本件施用毒品犯行所用之物，業據其供
    承在卷，爰併依刑法第38條第1 項第2 款之規定沒收之。
據上論斷，應依刑事訴訟法第273 條之1 第1 項、第299 條第1
項前段，毒品危害防制條例第10條第1 項、第18條第1 項前段，
刑法第11條前段、第38條第1 項第2 款，判決如主文。
本案經檢察官陳旭華到庭執行職務。
中    華    民    國    99    年    6     月    30    日
                  刑事第十庭  法  官 張紹省
上列正本證明與原本無異。
如不服本判決，應於判決送達後10日內敘明上訴理由，向本院提
出上訴狀 (應附繕本) ，上訴於臺灣高等法院。其未敘述上訴理
由者，應於上訴期間屆滿後20日內向本院補提理由書「切勿逕送
上級法院」。
                              書記官 周雅玲
中    華    民    國    99    年    6     月    30    日
附錄本案論罪科刑法條全文：
毒品危害防制條例第10條第1項
施用第一級毒品者，處六月以上五年以下有期徒刑。

司法院資訊處製作；財團法人民間司法改革基金會備份。
